# 可供出售金融资产会计处理

提问人：会计小卒 时间：2019-03-05 13:42:29
陈老师好@chenyiwei ，向您请教个问题，我公司 2017 年 4 月投资一海外上市公司，持股比例 10%左右，目的是利用该海外公司在在相关领域的先进技术并进一步开发和销售一系列其他相关产品。根据持有的战略意图，我司将其划分为可供出售金融资产，其公允价值变动计入其他综合收益。
由于 18 年整体大盘不好，该个股股价较购入时点，下跌超过了50%，但我司基于以下考虑：
1 、我司投资主要是技术合作，并不是为了短期获利；
2 、 18 年股价下跌主要是整体股票市场不好引起的（道琼斯、纳斯达克等指数 2018 年下半年跌幅 30%左右）；
3 、 19 年新准则执行后我司按持有意图将其划分以公允价值计量且其变动计入其他综合收益；
4 、如果按照旧准则计提减值后续不能转回对公司也不公平。
基于以上考虑，我司不打算计提减值，这样处理是否合适呢？

回答人：chenyiwei
虽然理论上存在下跌幅度超过 50% 但不认为是 “严重或非暂时性下跌” 从而不计提减值准备的可能性，但在实务中很少见，且会受到监管机构的高度关注。特别是 2 、 3 、 4 三点并不能认为是合理的理由。
对于 1 中的技术合作收益，如果不对该公司进行投资，是否也能够以合理的价格取得？目前该海外上市公司向本公司提供的技术是否按市场公允价格向本企业收费？如果此类技术合作交易完全是按照市场公允交易条件达成的，则这也不应作为股权投资未减值的理由。